【裁判字號】    89,交訴,3
【裁判日期】    890419
【裁判案由】    公共危險
【裁判全文】
臺灣臺中地方法院刑事判決                            八十九年度交訴字第三號
    公  訴  人  臺灣台中地方法院檢察署檢察官
    被      告  丙○○
    選任辯護人  林春祥
右列被告因公共危險案件，經檢察官提起公訴 (八十八年度偵字第二三三六號），
本院判決如左：
    主  文
丙○○服用酒類，不能安全駕駛動力交通工具而駕駛，處有期徒刑貳月；又駕駛動力
交通工具肇事，致人傷害而逃逸，處有期徒刑陸月。應執行有期徒刑柒月，緩刑參年
。
其餘被訴過失傷害部分，公訴不受理。
    事  實
一、丙○○於民國八十八年十一月廿七日下午三時許，在台中市○區○○街某地，飲
    用葡萄酒等酒類多杯後，已達不能安全駕駛動力交通工具程度，猶於同日下午七
    時許，駕駛車牌號碼Ｘ五─八八七三號自用小客車，沿台中市○○區○○路行駛
    ，行經文心路與中港路交岔路口時，本應注意遵守燈光號誌，遇紅燈應停車等候
    綠燈通行，而依當時情形，並無不能注意之情事，竟疏未注意，闖紅燈通過該路
    口，而撞及甲○○所騎乘沿同市○○路由東往西方向直行之車牌號碼ＪＲＳ─０
    一八號重型機車，使甲○○人車倒地，受有左側脛骨骨折、雙膝及左腳踝部挫傷
    等傷害（過失傷害部分業據撤回告訴）。詎丙○○駕駛上開動力交通工具肇事，
    致甲○○受傷，竟未停車察看施救，反另行起意駕車逃逸，幸經路人劉俊毅記下
    車牌號碼及路人劉界麟報警處理，經警循線於同日下午七時二十分許，在台中市
    西屯區○○路與洛陽路交岔路口附近查獲丙○○，再以呼氣測試其酒精濃度值達
    ０、九毫克／公升。
二、案經被害人甲○○訴由台中市警察局第四分局報請台灣台中地方法院檢察署檢察
    官偵查起訴。
    理  由
一、訊據被告丙○○對於在右揭時、地飲酒後駕車肇事致被害人甲○○受傷之事實固
    坦承不諱，惟矢口否認闖紅燈及肇事逃逸，辯稱：當時其行向之燈號係黃燈，且
    並未察覺有撞到機車，其係欲至洛陽路口小便，始被誤為肇事逃逸云云。經查，
    被告酒後駕車肇事致被害人受傷之事實，業據被告坦承不諱，並有道路交通事故
    調查表、現場圖、現場照片及酒精濃度測試單、刑法第一百八十五條之三查獲後
    測試觀察職務報告、診斷證明書等件附卷可稽，被告自白部分與事實相符。次，
    被告雖辯稱其號誌為黃燈未闖紅燈，且未肇事逃逸云云。然查，被告於偵訊中坦
    承有擦撞到被害人所騎之機車，當時未停下來處理，係因認為是小擦撞才未停下
    來等語在卷。又被告闖紅燈肇事撞及被害人甲○○並駕車逃逸一節，業據被害人
    甲○○指訴被告闖紅燈等情歷歷。且現場目擊證人劉俊毅於警訊中證稱：該車（
    即被告所駕駛之車輛）闖紅燈，其與被害人騎乘之機車為同向且是綠燈，又車禍
    前該車速度非常快，車禍後該車沿文心路更加速駛離，至四川路口左轉駛入文心
    路洛陽路口附近，剛好塞車，該車就停下，其即記下該車車號並回到現場等候警
    察前來處理，回到現場時，警方已將該車駕駛帶回現場等語明確。核與到場處理
    警員乙○○於本院證稱其到現場處理時，被告已由其他警員帶回現場等情相符。
    另目擊證人劉界麟亦於警、偵訊中證稱被告係闖紅燈撞到綠燈剛起步之被害人，
    被告肇事後有煞一下車就加速逃走均未下車查看等語屬實。是被告應知悉本件車
    禍事故之發生，並畏罪逃逸，其於本院審理時辯稱未闖紅燈及翻異前詞改稱未逃
    云云，顯係卸責之詞，不足採信。綜上，被告應確有酒後駕車致人受傷逃逸之事
    實，其事證明確，被告犯行堪以認定，依法論科。
二、核被告所為，係犯刑法第一百八十五條之三服用酒類致無法安全駕駛動力交通工
    具罪、同法第一百八十五條之四肇事逃逸罪；其所犯上開二罪間，犯意各別，行
    為互殊，應予分論併罰。爰審酌被告過失之程度、所生危害、已與被害人達成和
    解（參卷附台中市東區調解委員會調解筆錄）及坦承部分犯行之犯後態度等一切
    情狀，量處如主文所示之刑，並定其應執行刑。又查，被告前未曾受有期徒刑以
    上刑之宣告，有台灣台中地方法院檢察署刑案資料查註紀錄表附於偵查卷可按，
    其因一時失察，致罹刑典，事後深具悔意，且已與被害人和解賠償損害，經此刑
    之宣告後，應知戒慎而無再犯之虞，本院因認其所宣告之刑以暫不執行為適當，
    併予宣告緩刑三年，用啟自新。
三、按告訴乃論之罪，告訴人於第一審辯論終結前得撤回其告訴，又告訴經撤回者，
    應諭知不受理之判決，刑事訴訟法第二百三十八條第一項及第三百零三條第三款
    定有明文。查，本件告訴人甲○○告訴被告丙○○過失傷害部分，起訴書認係犯
    刑法第二百八十四條第一項前段過失傷害罪，依同法第二百八十七條之規定，須
    告訴乃論。茲據告訴人撤回傷害部分之告訴，有撤回告訴狀一紙附卷可稽，依照
    上開說明，本件被訴傷害部分應逕為諭知不受理之判決。
據上論斷，應依刑事訴訟法第二百九十九條第一項前段，第三百零三條第三款，刑法
第一百八十五條之三、第一百八十五條之四、第五十一條第五款、第七十四條第一款
，判決如主文。
中      華      民      國  八十九    年      四      月    十九    日
                                   台灣台中地方法院交通法庭
                                       法  官    陳  淑  芳
右正本證明與原本無異。
如不服本判決，應於判決送達後十日內向本院提出上訴狀，上訴於臺灣高等法院臺中
分院( 須附繕本 )。
                                        書記官
中      華      民      國    八十九    年      四      月    二十    日
刑法第一百八十五條之三：服用毒品、麻醉藥品、酒類或其他相類之物，不能安全駕
力交通工具而駕駛者，處一年以下有期徒刑、拘役或三萬元以下罰金。
刑法第一百八十五條之四：駕駛動力交通工具肇事，致人死傷而逃逸者，處六月以上
以下有期徒刑。
刑法第二百八十四條第一項：因過失傷害人者，處六月以下有期徒刑、拘役或五百元
罰金。致重傷者，處一年以下有期徒刑、拘役或五百元以下罰金。


司法院資訊處製作；財團法人民間司法改革基金會備份。
